

# Sobre de mí

Soy una persona con sólidas habilidades de liderazgo, toma de decisiones y buenas relaciones interpersonales. Mi persistencia se evidencia en la consecución de resultados deseados. Mi objetivo un puesto exigente y efervescente donde pueda compartir mis conocimientos y al mismo tiempo adquirir nuevas experiencias para enriquecer mi bagaje profesional.



+51 978 626 875



nicoll.soto.sana@gmail.com



Arequipa - Perú

### **EDUCACIÓN**

# Universidad Católica de Santa María Bachiller en Ingeniería de Sistemas, 2024

Décimo Superior

I.E. Nuestra Señora de Fátima Concluido, 2019

### **IDIOMAS**

### Idioma Inglés

Nivel Oral Intermedio, Nivel Escrito Avanzado.

# NICOLL STHEFFANY SOTO SANA

Estudiante de Ingeniería de Sistemas

### EXPERIENCIA LABORAL

# Investigadora Académica | UCSM | Mar 2023 - Oct 2023

Desarrollo de una Aplicación Móvil Para la Enseñanza de Braille a Personas con Discapacidad Visual.

- Diseño UX/UI de aplicación en Figma.
- Asistencia en desarrollo de modelo Machine Learning.
- Publicación de un artículo científico.

# Voluntaria en Investigación | UCSM | Sep 2023 - Oct 2023

Implementación de un Aplicativo Móvil utilizando Técnicas Inteligentes para el seguimiento de la Salud Mental en el Departamento de Arequipa.

- Diseño UX/UI de aplicación en Figma.
- Asistencia en desarrollo de modelo Machine Learning.
- Fortalecimiento de Habilidades Blandas
- Ganador del Ideatón William Morris Área Investigación.

# Desarrollador Junior | UCSM - Gestión de Datos de la Información | Ago 2022 - Dic 2022

Desarrollo de la Base de Datos para la Emisión de Boletas y Facturas de la empresa AngellyPeru S.A.C.

- Desarrollo del flujo para emisión de boletas y facturas.
- Identificación de entidades y datos clave.
- Aplicación de algoritmo de mapeo y normalización.

# Técnico de Hardware | PC Planet JF | Ene 2021 - Dic 2022

- Ensamblaje de computadoras,
- · Mantenimiento y reparación del hardware,
- Instalación de sistemas operativos y programas.

# **CURSOS / HABILIDADES**

### Diseño

- Figma Avanzado
- WordPress Intermedio

### Office

- Ms. Office Avanzado
- Excel Intermedio
- Power Bi Intermedio

• Flutter, Android Studio - Básico

• Python, Java, SQL - Intermedio

• Contabilidad Básica

# Programación

- Git / Git Hub Avanzado
- HTML, CSS, JS Avanzado

### Cisco

- Certificación en IT Essentials
- Certificación en Redes CCNAV7